【裁判字號】    98,簡上,688
【裁判日期】    981014
【裁判案由】    誹謗
【裁判全文】
臺灣高雄地方法院刑事判決             98年度簡上字第688號
上  訴  人
即  被  告  甲○○
上列上訴人即被告因誹謗案件，不服本院高雄簡易庭民國98年6
月2 日98年度審簡字第319 號所為第一審判決（聲請簡易判決處
刑案號：97年度偵字第21767 號），提起上訴，本院管轄之第二
審合議庭改依簡式審判程序，判決如下：
    主  文
上訴駁回。
甲○○緩刑貳年，並應依附件即和解筆錄所載之給付方式，向乙
○○支付如附件所示之金額。
    事  實
一、甲○○與乙○○原係設於高雄市○○區○○路上「大統百貨
    」5樓「茱莉寇兒SPA KUR」專櫃之同事。甲○○竟基於意圖
    散布於眾而指摘誹謗乙○○之犯意，於民國96年11、12月間
    ，在該專櫃調理室內，分別向黃婉婷、楊惠如指摘；乙○○
    是凱旋醫院的病患，有精神分裂症、她是神經病、瘋子等語
    ，足以毀損乙○○之名譽。
二、案經乙○○訴由臺灣高雄地方法院檢察署檢察官偵查並聲請
    以簡易判決處刑。
    理  由
一、按被告甲○○所為係犯死刑、無期徒刑、最輕本刑為3 年以
    上有期徒刑以外之罪，其於本院審理程序進行中，就被訴事
    實為有罪之陳述，經審判長告知簡式審判程序之旨，並聽取
    當事人之意見後，本院合議庭裁定進行簡式審判程序，合先
    敘明。
二、上開事實，業經被告於本院審理中坦承不諱，核與證人即告
    訴人乙○○、證人黃婉婷、楊惠如、侯欣妤偵查中證述相符
    ，且有乙○○於高雄市立聯合醫院之病歷資料1 份在卷可稽
    ，是被告前開任意性自白，核與事實相符，洵堪採為論罪科
    刑之依據。
三、次按意圖散布於眾，而指摘或傳述足以毀損他人名譽之事者
    ，為誹謗罪；惟對於所誹謗之事，能證明其為真實者，不罰
    。但涉於私德而與公共利益無關者，不在此限，刑法第310
    條第1 項、第3 項分別定有明文。然縱使對於所指摘傳述之
    事實，行為人能證明其為真實，惟該事實倘僅涉及私德而與
    公共利益無關者，亦仍不能其阻卻違法性（事實之公益性）
    。至於是否僅涉及私德而與公共利益無關，應就事實之內容
    、性質，以及被害人之職業、身分或社會地位等，依一般健
    全之社會觀念，客觀予以判斷。而此所謂「公共利益」乃指
    與社會上不特定或多數人有關之利益。查本件被告所述之內
    容，係告訴人患有精神分裂症等語，縱認此情為真，亦與社
    會不特定多數人之利益無涉，非得任意指摘或傳述。是被告
    所言縱為真實，亦構成誹謗之犯行，並不因而得為不罰之諭
    知。本案事證明確，被告上開犯行，堪以認定，應依法論科
    。
四、核被告甲○○所為，係犯刑法第310 條第1 項之誹謗罪。原
    審以被告罪證明確，審酌其率爾為本件犯行，足以貶損告訴
    人名譽，所為實屬不該，惟念被告前未有犯罪前科紀錄，有
    臺灣高等法院被告前案紀錄表卷可憑，素行堪認良好等情狀
    ，依刑事訴訟法第449 條第1 項前段、第3 項，刑法第310
    條第1 項、第41條第1 項前段，刑法施行法第1 條之1 ，判
    處拘役30日，如易科罰金，以新臺幣1000元折算1 日，其認
    事用法並無違誤，量刑亦屬妥適。上訴意旨略以：被告無任
    何誹謗犯行，惟被告於本院審理時已坦承犯行，其上訴為無
    理由，應予駁回。
五、末按緩刑宣告，得斟酌情形，命犯罪行為人向被害人支付相
    當數額之財產或非財產上之損害賠償，刑法第74條第2 項第
    3 款定有明文。查被告未曾因故意犯罪受有期徒刑以上刑之
    宣告，有臺灣高等法院被告前案紀錄表在卷可佐，其因一時
    失慮，致犯本案誹謗罪，犯後坦承犯行，尚有悔意，且犯罪
    後於本院審理中與告訴人乙○○達成民事和解，有和解筆錄
    1 份（本院卷第32頁）附卷可佐，已獲得告訴人之原諒，深
    具悔意。是被告經此偵、審程序，應足促其警惕，信無再犯
    之虞，本院因認上開宣告之刑，以暫不執行為適當，爰併予
    宣告緩刑2 年，以啟自新。然為期被告日後依照上開和解筆
    錄按月給付告訴人，本院併依刑法第74條第2 項第3 款規定
    諭知被告應履行如附件所示之事項。若被告未依約履行，情
    節重大者，得依法撤銷緩刑之宣告，附此敘明。
據上論斷，應依刑事訴訟法第455 條之1 第1 項、第3 項、第36
4 條、第368 條，刑法第74條第1 項第1 款、第2 項第3 款，判
決如主文。
本案經檢察官許怡萍到庭執行職務。
中    華    民    國    98    年    10    月    14    日
                刑事第十二庭  審判長法  官  黃建榮
                                    法  官  王品惠
                                    法  官  楊珮瑛
以上正本證明與原本無異。
不得上訴。
中    華    民    國    98    年    10    月    15    日
                                    書記官  郭南宏
附件：（引用本院98年簡上附民字第32號和解筆錄）
一、甲○○應給付乙○○新台幣三萬五千元，其給付期間自民國
    九十八年七月三十日起，先行給付新台幣五千元，嗣後每月
    三十日給付新台幣一萬元，至全部清償完畢止，如有一期未
    履行視為全部到期。
二、給付方式為甲○○將上開款項匯入張之熙渣打銀行九如分行
    ，帳號：00000000000000號帳戶內。


司法院資訊處製作；財團法人民間司法改革基金會備份。
